臺灣桃園地方法院刑事判決 
111年度審訴字第780號
公  訴  人  臺灣桃園地方檢察署檢察官
被      告  PHAM VAN PHONG（越南籍，中文姓名范文峰）




            TRAN QUANG VAN（越南籍，中文姓名陳光迎）



上列被告因傷害案件，經檢察官提起公訴（109年度偵字第36532
號），本院判決如下：
    主    文
本件公訴不受理。
    理    由
一、公訴意旨略以：被告PHAM VAN PHONG（越南籍，中文姓名范
    文峰，下稱范文峰）前因細故與其公司宿舍管理員即告訴人
    HOANG XUAN HUNG（越南籍，中文姓名黃春雄，下稱黃春雄
    ，所涉傷害罪嫌，另為不起訴之處分）生有嫌隙，2人於民
    國109年11月8日晚間8時許，在桃園市○○區○○路0號2樓中勤
    公司宿舍2樓208室，發生口角爭執後，范文峰竟與當時在場
    之DANG VAN BAC（越南籍，中文姓名鄧文北，下稱鄧文北，
    另經本署以110偵字第35396號案件通緝）、被告TRANQUANG 
    VAN（越南籍，中文姓名陳光迎，下稱陳光迎），共同基於
    傷害之接續犯意聯絡，在上址208室外走廊，先由鄧文北自黃
    春雄後方抓住黃春雄之雙手，使范文峰得以出拳朝黃春雄臉
    部毆打1下，陳光迎見狀，自黃春雄後方加入徒手架住黃春
    雄之脖子，鄧文北因而退至一旁，改由陳光迎接手架住黃春
    雄脖子，並不斷往自身方向拉扯；范文峰見有出手機會，又
    出拳毆打黃春雄頭部2次，上開肢體衝突及拉扯，致黃春雄
    因此受有頭部鈍傷、頭皮擦傷、臉部、脖子及胸部多處擦傷
    及右手背挫傷等傷害，因認被告范文峰、陳光迎共同涉犯刑
    法第277條第1項之傷害罪。
二、按告訴乃論之罪，告訴人於第一審辯論終結前，得撤回其告
    訴，又告訴經撤回者，法院應諭知不受理之判決，並得不經
    言詞辯論為之，刑事訴訟法第238條第1項、第303條第3款、
    第307條分別定有明文。另按告訴乃論之罪，對於共犯之一
    人告訴或撤回告訴者，其效力及於其他共犯，同法第239條
    前段亦有明定。
三、經查，本件被告等二人被訴傷害案件，公訴意旨認被告等共
    同涉犯刑法第277條第1項之傷害罪嫌，依同法第287條之規
    定，須告訴乃論。茲因告訴人黃春雄對被告范文峰撤回本件
    傷害告訴，有本院111年9月7日之訊問筆錄在卷可稽，揆諸
    上揭說明，告訴人對被告范文峰撤回傷害告訴之效力，亦及
    於共同正犯即被告陳光迎，而就被告陳光迎所涉傷害罪嫌部
    分，當同生撤回告訴之效力。是本件被告范文峰、陳光迎被
    訴對告訴人共同傷害罪嫌，爰不經言詞辯論，逕為諭知不受
    理之判決。
據上論斷，應依刑事訴訟法第303 條第3 款、第307 條，判決如
主文。
中    華    民    國   111    年    9     月    29    日
                  刑事審查庭  審判長法  官  馮浩庭
                                    法  官  呂曾達
                                    法  官  李佳穎
以上正本證明與原本無異。
如不服本判決應於收受判決後20日內向本院提出上訴書狀，並應
敘述具體理由。其未敘述上訴理由者，應於上訴期間屆滿後20日
內向本院補提理由書（均須按他造當事人之人數附繕本）「切勿
逕送上級法院」。
                                    書記官  蔡萱穎
中    華    民    國   111    年    9     月    29    日